【裁判字號】    97,易,2172
【裁判日期】    970731
【裁判案由】    竊盜
【裁判全文】
臺灣臺北地方法院刑事判決              97年度易字第2172號
    公  訴  人  臺灣臺北地方法院檢察署檢察官
    被      告  乙○○
                        （現另案羈押在臺灣士林看守所）
上開被告因竊盜案件，經檢察官提起公訴（九十七年度偵字第一
二○○四號、第一三三三○號），本院判決如下：
    主  文
乙○○竊盜，累犯，處有期徒刑月，如易科罰金，以新臺幣壹
仟元折算壹日；又竊盜，累犯，處有期徒刑月，如易科罰金，
以新臺幣壹仟元折算壹日；應執行有期徒刑伍月，如易科罰金，
以新臺幣壹仟元折算壹日。
    事  實
一、乙○○前因偽造文書、竊盜案件，經臺灣士林地方法院以九
    十年度訴字第四五五號分別判處有期徒刑四月、二月確定（
    下稱第一案）；另因竊盜案件，經臺灣士林地方法院以九十
    一年度簡字第九五八號判處有期徒刑九月確定（下稱第二案
    ）；復因違反毒品危害防制條例案件，經臺灣士林地方法院
    以九十一年度訴字第四一七號判處有期徒刑七月確定（下稱
    第三案）；又因偽造文書、搶奪案件，經臺灣新竹地方法院
    以九十二年度訴字第五八二號分別判處有期徒刑一年、八月
    確定（下稱第四案）；再因竊盜案件，經臺灣士林地方法院
    以九十四年度士簡字第八一五號判處有期徒刑六月確定（下
    稱第五案）；曾因違反毒品危害防制條例案件，經本院以九
    十四年度訴字第一二七二號判處有期徒刑一年三月確定（下
    稱第六案）；另因違反毒品危害防制條例案件，經臺灣士林
    地方法院以九十五年度士簡字第六○五號判處有期徒刑四月
    確定（下稱第七案），第一案至第四案經裁定減刑並定應執
    行刑為有期徒刑一年六月、第五案經減刑為有期徒刑三月、
    第六案與第七案經裁定減刑並定應執行刑為有期徒刑九月，
    上開有期徒刑一年六月、三月、九月接續執行至民國九十七
    年二月二十五日因縮短刑期而執行完畢，竟仍不知悔改，於
    九十七年五月二十日中午十二時許，行經臺北市○○○路一
    ○○巷二一號前，因見車牌號碼為ＢＱＭ—六一五號重型機
    車停放該處而車鑰匙仍插在機車鑰匙孔中未被取走，竟意圖
    為自己不法之所有，直接以該鑰匙啟動機車之方式，竊取丙
    ○○所有之上開機車一輛，得手後，將該車作為平日代步之
    工具，嗣於同年月二十二日上午十一時五十六分許，因騎乘
    上開機車與人發生車禍而為警查獲；另乙○○於九十七年六
    月二日下午三時零四分許，途經臺北市○○○路○段八四號
    前，因見車牌號碼為ＤＸＧ—五九六號輕型機車停放該處而
    車鑰匙仍插在機車鑰匙孔中未被取走，竟意圖為自己不法之
    所有，直接以該鑰匙啟動機車之方式，竊取甲○○所有之上
    開機車一輛，得手後，將該車作為平日代步之工具，嗣於同
    年月九日下午六時五十五分許，為警在臺北市○○路○段四
    六二號前當場查獲，始查悉上情。
二、案經臺北市政府警察局信義分局、內湖分局報請臺灣臺北地
    方法院檢察署檢察官偵查起訴。
    理  由
一、被告乙○○對於公訴人所提之證據資料及以下本院作為判斷
    依據之各項證據資料，均同意或不爭執其證據能力，本院審
    酌該等言詞供述及書面作成時之情況認為適當，均無不宜作
    為證據之情事，依刑事訴訟法第一百五十九條之五規定，是
    均得作為證據。
二、上開犯罪事實，業據被告於警詢、偵查及本院審理中坦白承
    認，核與證人丙○○、甲○○陳述情節相符，並有認領保管
    單、照片在卷可資佐證，被告自白與事實相符，本案事證業
    已明確，被告犯行均堪以認定。
三、核被告所為，均係犯刑法第三百二十條第一項之竊盜罪。被
    告所犯上開二罪，犯意各別，行為不同，應分論併罰。另被
    告前所受有期徒刑之宣告及執行完畢之情如犯罪事實欄所載
    ，有臺灣高等法院被告前案紀錄表一份在卷可參，被告於有
    期徒刑執行完畢後五年內故意再犯本案有期徒刑以上之罪，
    為累犯，應依刑法第四十七條第一項之規定加重其刑。爰審
    酌被告於警詢、偵查及本院審理中均坦白承認犯行，並表示
    悔意，犯後態度尚佳，另參酌被告犯罪動機、目的、手段、
    所竊取物品之價值及對於證人丙○○、甲○○所生損害狀況
    等情狀，分別量處如主文所示之刑，並諭知易科罰金之折算
    標準。
據上論斷，應依刑事訴訟法第二百九十九條第一項前段、刑法第
三百二十條第一項、第四十七條第一項、第四十一條第一項前段
、第五十一條第五款，刑法施行法第一條之一，判決如主文。
本案經檢察官鄧巧羚到庭執行職務
中    華    民    國    97    年    7     月    31    日
                        臺灣臺北地方法院刑事第八庭
                            法  官   唐于智
上正本證明與原本無異。
如不服本判決，應於判決送達後10日內，向本院提出上訴狀。
                            書記官   陳家欣
中    華    民    國    97    年    7     月    31    日
附錄本案論罪法條
刑法第320條第1項
意圖為自己或第三人不法之所有，而竊取他人之動產者，為竊盜
罪，處5 年以下有期徒刑、拘役或500 元以下罰金。


司法院資訊處製作；財團法人民間司法改革基金會備份。
